# 陈版，请教一下现金池的账务处理

提问人：liuqiurong122 时间：2011-03-16 23:37:47
陈版，您好。现有一家制造型企业通过与银行以及关联公司签订的现金池合同，在关联企业间进行资金融通。在月末，银行的对账单会出现正数余额和负数余额。有关以下问题想向您请教一下：
1. 加入现金池的银行存款的余额应该放在哪个科目下核算呢？期末的余额如果是正数的，放在银行存款，负数余额则放在委托贷款？这种方式是否合适？该如何进行日常的账务处理呢？
2. 对于利用现金池取得的利息收入是否可以放在“投资收益”科目下，其营业税是否可作为其抵减项？如果不合适的话，应该放在什么科目呢？
3. 在网上有看过一些文章，但仍不确定利息支出是否可以税前列支。
4. 印花税是否应该以每日发生的交易额进行计算呢？见到有些说法是应将印花税计入财务费用的，但不确定。
5. 在另一帖子里有看到您关于现金池业务现金流量表的列示的回复，“如果资金的划付每天均进行，相当频繁，且每天涉及的划转金额较大的，可以考虑以净额方式列报。”是需要考虑每月的净额吧？网上有朋友说如果是净流入的，应该放在筹资活动，而如果是净流出的，则应放在投资活动，不知这种做法是否合适？
希望能收到你的解答，谢谢！

回答人：chenyiwei
现金池交易多数是采用委托贷款的法律形式操作的。对于采用委托贷款方式贷给关联方的资金，执行原制度的企业列报为短期借款（相应利息收入列报为投资收益，对应的营业税可以冲减该投资收益）；执行新准则的企业列报为其他流动资产（相应利息收入计入其他业务收入，对应的营业税应确认为营业税金及附加）。 在现金池交易中作为净划入资金一方的企业，收到划入的资金应确认为短期借款。 现金流量表的列报方面，你说的“网上有朋友说如果是净流入的，应该放在筹资活动，而如果是净流出的，则应放在投资活动”应该也是一种可供选择的方法。另一种做法是不论方向，全部作为投资活动或者全部作为筹资活动（收到／支付的其他）。 现金流量表属于年度报表（当然也不排除有的企业每月编报）。这里所说的“净额列报”是指一个报告期内的累计净发生额。

回答人：chenyiwei
回复 藤椅 大脸 的帖子 1 、报表项目的列报一般不建议自行增减。如果执行《企业会计制度》，还是建议列报为短期投资，同时在附注中详细披露该项现金池交易的具体条款。 2 、现金流量表上可以按净额（年初与年末余额之间的差额）列报现金流量。

回答人：chenyiwei
回复 板凳 llcwing 的帖子现金池产生的利息在利润表上如何列报，需与相应的本金在资产负债表上的列报方式相对应。在老准则下，委托贷款列报为短期投资，相应地，利息收入列报为投资收益；新准则下委托贷款列报为其他流动资产而不再使用“投资”的项目名称，此时利息收入适合于列报为其他业务收入。

回答人：chenyiwei
我理解可以列报为财务费用。 虽然利息收入、支出都是来源于同一项现金池业务，但并不是针对同一笔资金，在资金方面不存在对应关系，因此不需要实现传统的利润表观念下的“配比”。

提问人：呼叫帮助 时间：2018-02-25 18:16:03
情形一：母公司借钱给子公司并按期计息，请问母子公司现金流分别如何选择？ 情形二：子公司每日定点将资金归集母公司，子公司作为在母公司的存款，可以随时支取。请问在资金归集和下拨过程中母子公司现金流分别该如何选择？ 情形三：母公司代子公司缴纳零星费用，比如社保款、审计费等，请问母公司如何选择现金流量？

回答人：chenyiwei
1 、一般分别作为筹资和投资活动处理。 2 、按净额作为收到/支付的其他与经营活动有关的现金。 3 、支付的其他与经营活动有关的现金。